【裁判字號】    92,裁,1307
【裁判日期】    920918
【裁判案由】    戒嚴時期不當叛亂暨匪諜審判案件補償金
【裁判全文】
最  高  行  政  法  院  裁  定                  九十二年度裁字第一三○七號
    上  訴  人  甲○○
    被 上訴 人  財團法人戒嚴時期不當叛亂暨匪諜審判案件補償基金會
    代  表  人  乙○○
    訴訟代理人  馬在勤  律師
右當事人間因戒嚴時期不當叛亂暨匪諜審判案件補償金事件，上訴人對於中華民國九
十一年八月八日臺北高等行政法院九十年度訴字第五九○七號判決，提起上訴，本院
裁定如左：
    主  文
上訴駁回。
上訴審訴訟費用由上訴人負擔。
    理  由
一、按對於高等行政法院判決之上訴，非以其違背法令為理由，不得為之，行政訴訟
    法第二百四十二條定有明文。是對於高等行政法院判決上訴，若未具體說明原判
    決違背何項法令、不適用或如何適用不當之具體情事，即非主張原判決違背法令
    以為上訴理由，其上訴不應准許。
二、本件上訴人於民國（下同）八十八年四月十九日向被上訴人申請邱焜棋因戒嚴時
    期不當叛亂暨匪諜審判案件受裁判者補償金，經被上訴人以九十年一月十七日（
    九十）基修法第○六四七號函復，略以上訴人係受裁判者邱焜棋之姪子，所據邱
    焜棋之母邱黃柿所立、公證之遺囑，將其遺產贈與上訴人，係屬民法上之贈與，
    邱黃柿將上訴人列為邱焜棋之立嗣子，非屬戒嚴時期不當叛亂暨匪諜審判案件補
    償條例第十三條規定之受裁判者家屬，為當事人不適格，不予補償。上訴人不服
    ，提起訴願，遭決定駁回，提起本件行政訴訟。原裁定以：按「本條例所稱受裁
    判者家屬，係指已死亡或失蹤之受裁判者之配偶及依民法第一千一百三十八條第
    一款至第三款規定順序之法定繼承人。」戒嚴時期不當叛亂暨匪諜審判案件補償
    條例第十三條定有明文。本件上訴人既非邱焜棋之直系血親卑親屬，且其先祖母
    並無申請補償金之權利，上訴人亦無主張繼承之權源，上訴人申請核發補償金，
    被上訴人以其當事人不適格，否准其補償之申請，並無不合，訴願決定予以維持
    ，亦無違誤，上訴人仍執前詞，訴請撤銷訴願決定、原處分及判命被上訴人應核
    發補償金，均無理由，乃判決駁回上訴人在原審之訴。而本件上訴意旨以上訴人
    之祖母於七十四年三月二十五日在臺灣臺南地方法院公證遺囑，將全部遺產由上
    訴人繼承；嗣祖母往生，其父親、叔父及姑姑等均拋棄繼承，由上訴人合法繼承
    其祖母全部遺產，本件戒嚴時期不當判亂暨匪諜審判案件補償，上訴人為第二順
    位受補償者，應屬合理合法等語，並提出土地登記簿謄本影本為證。惟其並未具
    體說明原判決違背何項法令、不適用或如何適用不當之具體情事，即非主張原判
    決違背法令以為上訴理由，依首開規定及說明，其上訴為不合法，應予駁回。
三、依行政訴訟法第二百四十九條第一項前段、第一百零四條、民事訴訟法第九十五
    條、第七十八條，裁定如主文。
中    華    民    國    九十二      年      九        月      十八      日
                    最 高 行 政 法 院  第 三 庭
                                審 判 長 法  官      吳  錦  龍
                                         法  官      黃  合  文
                                         法  官      林  家  惠
                                         法  官      劉  鑫  楨
                                         法  官      吳  明  鴻
右  正  本  證  明  與  原  本  無  異
                                         法院書記官  陳  盛  信
中    華    民    國    九十二      年      九        月      十八      日


司法院資訊處製作；財團法人民間司法改革基金會備份。
